台灣桃園地方法院民事判決　　　　　　　94年度訴字第1384號
原　　　告　甲○○
　　　　　　　　　　　2號
　　　　　　丙○○
共　　　同
訴訟代理人　張智剛律師
被　　　告　乙○○
訴訟代理人　陳鄭權律師
複代理人　　何豐行律師
　　　　　　邱奕澄律師
上列當事人間因本院94年度交易字第71號案件，原告提起附帶民
事訴訟（94年度交附民字第48號），經本院刑事庭移送前來，本
院於民國96年1月24日辯論終結，判決如下：
    主  文
被告應給付原告甲○○新台幣參拾壹萬陸仟肆佰元、原告丙○○
新台幣參拾壹萬參仟柒佰陸拾元，及均自民國九十四年九月九日
起至清償日止，按年息百分之五計算之利息。
原告其餘之訴駁回。
訴訟費用由被告負擔百分之二十，餘由原告各負擔百分之四十。
本判決於原告甲○○、丙○○各以新台幣壹拾壹萬元供擔保後，
得就其勝訴部分為假執行。但被告各以新台幣參拾壹萬陸仟肆佰
元、新台幣參拾壹萬參仟柒佰陸拾元為原告甲○○、丙○○預供
擔保，得免為假執行。
原告其餘假執行之聲請駁回。
    事實及理由
甲、原告主張：
一、被告係桃園縣中壢市○○路1174號房屋之屋主，伊於93年1
    月16日20時許，將家中垃圾2 包（分以甲、乙垃圾袋簡稱）
    ，置放於屋前中正路1176號前路邊電線桿前之道路上，並均
    超越路邊邊線，跨越慢車道，因而占用部分慢車道。適原告
    2 人之女江筱嬋於同日23時30分許，騎乘車號QH6-825 號機
    車（下稱系爭機車）行經該路段，不慎撞擊被告放置在新坡
    幹36號電線桿前之乙垃圾袋，致車行不穩，向前滑行後，系
    爭機車右側車身擦撞停放該路段路肩之自用小客車左前車門
    下方，人車失控向前滑行倒地，致江筱嬋受有右硬腦膜下出
    血、硬腦膜外出血、左硬腦膜外出血、顱底骨折、腦腫等傷
    害，經送醫急救，仍於同年月19日22時50分許不治死亡。被
    告上開過失致死行為，業經臺灣桃園地方法院檢察署檢察官
    提起公訴，而經本院以94年度交易字第71號（下稱本院刑事
    案件）判處被告過失致死有期徒刑5 個月，並經臺灣高等法
    院以94年度交上易字第214 號（下稱高院刑事案件）刑事判
    決駁回被告上訴而確定在案。
二、被告因過失致江筱嬋死亡，而原告分別為江筱嬋之父母，爰
    依民法第184 條第1 項、第192 條、第194 條之規定，向被
    告請求醫療費、扶養費、精神慰撫金。原告請求項目詳列如
    下：
  (一)醫療費用：
    江筱嬋受傷後先送天晟醫院急救，因傷勢嚴重再轉送長庚醫
    院，原告甲○○因此支出醫療費用新台幣（下同）4,400 元
    。
  (二)扶養費：
    按子女對於父母有扶養之義務，民法第1114條定有明文。江
    筱嬋死亡時，原告2 人均為46歲，依據台灣地區男女平均餘
    命約34年計算，原告2 人每年每人得請求扶養費7 萬2 千元
    ，因原告共有5 名子女，江筱嬋應負擔5 分之1 ，故被告應
    支付原告每人扶養費489,600元。
  (三)精神慰撫金：
    原告甲○○係高中畢業、丙○○係高商畢業，夫妻2 人經營
    小型工廠。江筱嬋死亡時年僅20餘歲，非但正值青春年華，
    且為家中長女，剛剛進入職場工作，原告2 人遭此變故，所
    受打擊甚大，為此，各請求被告給付精神慰撫金200 萬元等
    語。並聲明：被告應給付原告甲○○2,494,000 元，給付原
    告丙○○2,489,600 元，及均自刑事附帶民事起訴狀繕本送
    達之翌日起至清償日止，按年息5 ％計算之利息。願供擔保
    ，請准宣告假執行。
乙、被告抗辯：
一、民法上之過失侵權行為，其過失行為與結果間，在客觀上有
    相當因果關係始得成立。所謂相當因果關係，係指依經驗法
    則，綜合行為當時所存在之一切事實，為客觀之事後審查，
    認為在一般情形下，有此環境，有此行為之同一條件，均可
    發生同一之結果者，則該條件即為發生結果之相當條件，行
    為與結果間即有相當之因果關係。反之若在一般情形下，有
    此同一條件存在，而依客觀之審查，認為不必皆發生此結果
    者，則該條件與結果並不相當，不過為偶然之事實而已，其
    行為與結果間即無相當因果關係。此有最高法院76年台上字
    第192 號判例可資參照。本件車禍之發生完全係江筱嬋自己
    之過失，因其夜班下班回家，心情較急，車速甚快，又因路
    彎導致方向失控，乃擦撞路邊停放於邊線外之自用小客車及
    坡幹37號電線桿後前衝倒地而致死亡，與被告擺放之垃圾袋
    2 包，並無任何因果關係。
二、被告堆放垃圾絕未超越白線，且係倚靠新坡幹36號電線桿，
    由中壢往觀音方向緊靠排列︰被告居此已十餘年，當地居民
    堆放垃圾皆是集中在系爭白線內之電線桿旁，被告亦是循此
    習慣加以堆放，且被告印象深刻，其當日堆放時，是將兩袋
    垃圾前後併排擺在電線桿旁，和白線平行方式，從中壢往觀
    音縱向排列，絕無超越白線、占用車道之舉，遑論違反道路
    交通安全規則第140 條第1 項第1 款。
三、雖刑事判決認定系爭機車有勾到垃圾袋，但該垃圾袋並非被
    告所有，亦即並無任何證據可資證明系爭機車係擦撞到被告
    所有之垃圾而導致死亡之車禍。雖被告曾表示該2 包垃圾為
    其所有，然垃圾袋大同小異，被告不無錯誤指認之可能。且
    經事後詳細比對，系爭垃圾包確非被告所有。復徵諸證人辛
    德良證稱：「並沒有去其他住戶家中或騎樓處訪查是否有該
    包垃圾」，職是，自不能率認在被告騎樓下所找到之『垃圾
    』當然為車禍事故現場之垃圾。
四、由現場照片觀之，該2 包垃圾其一係壓在白線、緊靠電線桿
    ，另一袋垃圾則在車號KM-1506 自用小客車之左方，但此並
    不足以推論出死者是因擦撞到其中1 袋垃圾而摔倒於地，蓋
    機車邊緣與垃圾包之破損位置高度有出入，顯然機車無法勾
    住垃圾袋往前拖行5 公尺。且經採證後，系爭機車上並無取
    得任何與系爭垃圾有關之微物證據，此有桃園縣政府警察局
    中壢分局受理報案現場勘查報告表可資參照，自不能以系爭
    垃圾袋有破損而逕認江筱嬋機車是因為擦撞到系爭垃圾而倒
    地致死。
五、況且，附連圍繞在電線桿周圍之垃圾頗多，非僅被告置放之
    2 包垃圾，則縱使該2 包垃圾有堆放在道路邊線，但是否是
    因為後面堆置垃圾之鄰居不當挪移該2 包垃圾？是否是因為
    野狗叼咬該2 包垃圾？是否是因為資源回收商不當挪移？不
    能率然論斷係被告之放罝垃圾袋之行為導致車禍發生？
六、縱認系爭機車有擦撞到乙垃圾袋，但該機車是因為擦撞到乙
    垃圾後將垃圾帶到前面？還是因為天雨路滑，在擦撞到乙垃
    圾前就已摔倒，而車子翻滾的結果才將垃圾帶到前面？此攸
    關因果關係之認定與肇事責任之歸屬，第一審刑事判決對此
    有利於被告之事證均未予詳察即率然判決被告有罪，被告如
    何能甘服等語，並聲明：原告之訴及假執行之聲請均駁回。
    如受不利判決，願供擔保，請准宣告免為假執行。
丙、得心證之理由：
一、本件原告主張：江筱嬋於93年1 月16日23時30分許，騎乘系
    爭機車行經被告屋前路段時，因機車失控向前滑行倒地，致
    江筱嬋受有右硬腦膜下出血、硬腦膜外出血、左硬腦膜外出
    血、顱底骨折、腦腫等傷害，經送醫急救，仍於同年月19日
    22時50分許不治死亡之事實，業據提出長庚紀念醫院診斷證
    明書、天晟醫院門診醫療費用收據、臺灣高等法院94年度交
    上易字第214 號刑事判決影本各1 份為證，且為被告所不爭
    執，堪信屬實。
二、原告主張江筱嬋上開之死亡結果，係因被告將家中垃圾2包
    ，置放於屋前中正路1176號前路邊電線桿前之道路上，並均
    超越路邊邊線，跨越慢車道，因而占用部分慢車道，以致於
    江筱嬋撞擊垃圾袋而導致機車失控肇事等語，則為被告所否
    認，並辯以上詞。經查：
  (一)被告在新坡幹36號電線桿前所放置之甲、乙垃圾袋，均已橫
    跨中正路邊線，占用該路段之部分慢車道，而乙垃圾袋較甲
    垃圾袋更突出於慢車道之認定：
    被告於上開時間，將以聚乙烯材質外袋包裝、內裝玻璃空瓶
    之垃圾2 包，放置在其上址住宅前方之新坡幹36號電線桿前
    等情，業據被告於刑事案件中自白不諱，並有案發後警方至
    現場拍攝之垃圾散落位置照片附於刑事卷可稽。再依前開照
    片及卷附道路交通事故現場圖觀之（見臺灣桃園地方法院檢
    察署93年度相字第225 號相驗卷宗第8 、11、12、13頁），
    被告放置之該2 包垃圾，其中甲垃圾袋站立緊靠新坡幹36號
    電線桿，位置跨越路邊邊線，占用中正路路肩及部分慢車道
    ，另乙包垃圾袋已被外力沿中正路自東南往西北方向移動5
    公尺，倒置在該路段路肩處，且證人即本件交通事故發生後
    ，至現場處理之警員辛德良於本院刑事案件一審審理中證稱
    ：我接獲報案到達事故現場時，其中1 個垃圾袋在新坡幹36
    號電線桿右前方，另1 個在中正路路邊停放的汽車旁邊。到
    現場所見到的垃圾位置即如卷內照片所示，且都有綁緊，並
    無被翻動之情形等語。而按一般資源回收者，如見垃圾袋內
    有其欲回收之物品，經打開垃圾袋翻找後，亦甚少有將垃圾
    袋封口再加以綁緊之情形，又垃圾遭貓狗叼食後，亦無可能
    有筆直倚靠電線桿站立之情形。本案被告所放置之2 包垃圾
    袋封口均有綁緊，又無遭翻動之跡象，且甲垃圾袋又係筆直
    倚靠新坡幹36號電線桿，有如證人辛德良所述及前開照片可
    資佐證，應無資源回收者前來翻找回收物品或遭貓狗叼食之
    狀況。至依前開垃圾散落之現場照片觀之，除被告放置之垃
    圾外，雖尚有他人丟棄之垃圾，惟該等垃圾體積均甚小，是
    以新坡幹36號電線桿周圍非無空間足以放置該等小包垃圾，
    故丟棄該等小包垃圾之人，亦無必要移置上開被告所丟棄之
    2 包垃圾。從而被告放置甲垃圾袋之位置，應如上開垃圾散
    落之現場照片中所示，已橫跨路邊邊線，占用中正路之路肩
    及部分慢車道無疑。是被告空言抗辯：現場照片中倚靠新坡
    幹36號電線桿之甲垃圾袋或有可能是資源回收者，或有可能
    是後面放置垃圾之鄰居不當挪移，或有可能是遭貓狗叼咬所
    致云云，均係反於常態之事實，既未舉證以實其說，自難遽
    採。依上所述，乙垃圾袋有遭外力沿中正路自東南往西北方
    向移動5 公尺之情形，顯見乙垃圾袋於遭外力移動前，原放
    置位置應較甲垃圾袋更突出於慢車道，即占用更多之慢車道
    面積，否則外力應不可能只將乙垃圾袋往前移動，而乙垃圾
    袋原緊靠著的甲垃圾袋卻仍筆直站立原處，故被告所放置之
    甲、乙垃圾袋均已橫跨中正路邊線，占用該路段之部分慢車
    道，且乙垃圾袋較甲垃圾袋更突出於慢車道，已至為明灼。
  (二)江筱嬋騎乘機車失控倒地，係因被告放置之乙垃圾袋占用部
    分慢車道而肇致之認定：
  (1)依上開垃圾散落之現場照片及警製道路交通事故現場圖觀之
    ，乙垃圾袋係沿中正路自東南往西北方向移動5 公尺，而江
    筱嬋所騎機車之行進方向亦係沿中正路自東南往西北方向行
    進，足見被告所放置之乙垃圾袋遭外力移動之方向與江筱嬋
    騎乘機車行進之動線相符。
  (2)江筱嬋騎乘機車行進路線上，停放在中正路路肩之自用小客
    車，其左前車門下方、左前車輪葉子板均有新刮擦痕，且該
    自用小客車左照後鏡朝江筱嬋行車相同方向之西北方反折。
    證人即該自用小客車車主邱烘盛於刑事案件警詢中證稱：我
    是於93年1 月16日21時許將該車停放中正路路肩，我的車左
    前車門下方有刮擦痕跡等語（詳上開相驗卷宗第5 頁背面）
    ；證人辛德良於本院刑事案件一審審理中亦證稱：前開自用
    小客車左前車輪葉子板及左前車門下方均有刮痕，邱烘盛有
    告訴我這是以前沒有的刮痕，而根據我自己的觀察，該等刮
    痕很新，我到現場時覺得應該與本件車禍有關，所以有拍照
    下來等語（見本院刑事案件審判筆錄第7 、8 頁）；並有該
    自用小客車左照後鏡反折照片、刮痕照片各1 張，及警製道
    路交通事故現場圖在刑事卷足憑（見上開相驗卷宗第13、14
    頁）。足見江筱嬋騎乘機車行進路線上，距離新坡幹36號電
    線桿西北方9 公尺處，有前開自用小客車停放在路肩，其左
    前車門下方、左前車輪葉子板均有新刮擦痕，且該車左照後
    鏡朝被害人行車相同方向之西北方反折。
　(3)依卷附照片觀之（見上開相驗卷宗第42頁），被告放置之乙
    垃圾袋有遭扯損之痕跡，亦足據為不利於被告之認定。
  (4)至被告抗辯：前開垃圾袋破損之相關位置在距離地面約40至
    43公分，而系爭機車距離地面之高度，其中前擋泥板38公分
    ，右腳踏板邊緣34公分，引擎散熱器18公分，排氣管最下緣
    14公分，排氣管尾端30公分，固見江筱嬋所騎機車前擋泥板
    、右腳踏板、引擎散熱器、排氣管下緣之高度均與乙垃圾袋
    破損位置高度不符，且該機車上亦未採得與甲、乙垃圾袋有
    關之微物證據云云，固有桃園縣警察局中壢分局受理報案現
    場勘察報告表及照片為憑；但該機車其他部位仍非不可能因
    勾到被告置放之垃圾袋而肇事，且該機車係因置於戶外，金
    屬部分易於生鏽，故無法取得微物證據，有前開受理報案現
    場勘察報告表可參。況且，前開乙垃圾袋中所裝內容物係空
    玻璃瓶，該等玻璃瓶係任意擺放在聚乙烯垃圾袋內，並未以
    任何方式固定，該垃圾袋移動時，內部之空玻璃瓶即會隨之
    改變位置，且該垃圾袋已遭機車撞擊拖行5 公尺，案發後亦
    經被告取回家中放置，再經警員辛德良至被告家中取至桃園
    縣政府警察局中壢分局鑑識小組勘查等情，已據證人辛德良
    、羅源俊於本院刑事案件審理審理中證述屬實（見本院刑事
    案件卷第51、52頁），故該垃圾袋因放置方式及角度不同，
    其內部玻璃瓶亦會隨之變換位置，亦即該垃圾袋破損位置之
    高度在不同情境未必相同，是以桃園縣政府警察局中壢分局
    鑑識小組於勘查時，已不可能將該垃圾袋擺放出於遭機車撞
    擊剎那間之狀態。
  (三)佐以證人辛德良於本院刑事案件審理時證稱：我有用手提垃
    圾袋，感覺到它的重量有好幾公斤重等語（見本院刑事案件
    第52頁），足見乙垃圾袋重達數公斤，重量非輕，且該垃圾
    袋內係裝玻璃瓶，質地堅硬，機車於行進中擦撞該堅硬重物
    ，應足以導致失去平衡、車行不穩而失控摔倒。據此均足認
    定原告主張：本件交通事故之發生經過係被告放置之乙垃圾
    袋超出路邊邊線，占用部分慢車道，而江筱嬋行經該處時，
    不慎撞擊乙垃圾袋，將該包垃圾沿中正路自東南往西北方向
    拖行5 公尺後，該機車因而車行不穩，向前滑行後，機車右
    側車身擦撞停放該路段路肩之自用小客車左前車門下方，機
    車把手又撞擊該自用小客車左照後鏡，使該左照後鏡向西北
    方反折，機車車身再擦撞該自小客車左前車輪葉子板後，人
    車失控向前滑行倒地，江筱嬋因此受有前開傷勢，送醫不治
    死亡等過程，應屬可採。
  (四)被告雖另辯稱：案發當時天候雨、路面潮濕、視線昏暗，足
    以導致江筱嬋騎機車摔倒云云。惟被告並未舉證證明江筱嬋
    於案發前身體、精神狀態不佳，或無正常駕駛能力，否則尚
    難認僅因天候雨、路面潮濕，即在無任何原因力介入之情況
    下發生如此嚴重之行車失控，是被告執此爭辯，尚非可採。
  (五)被告雖聲請本院就本件肇事原因送請中央警察大學鑑定，惟
    本件業經台灣省桃園縣區車輛行車事故鑑定委員會鑑定結果
    ，稱：「經查該案，因江筱嬋機車失控碰撞電桿確切情形不
    明無法逕以判定，跡證資料不足而不予鑑定。」等語，有該
    鑑定委員會95年1 月25日桃縣行字第0955200306號函，附於
    台灣高等法院94交上易字第214 號刑事卷為憑，是本件跡證
    資料既已不足，且事發距今已有3 年之久，已難期待再為覆
    驗鑑定，則被告上開調查證據之聲請，已無調查必要，附此
    敘明。
  (六)按「任何人不得有左列行為：一、利用道路堆積、放置或拋
    擲足以妨礙交通之物品。．．．」，道路交通安全規則第14
    0 條第1 款定有明文。本件被告應注意不得利用道路放置足
    以妨礙交通之垃圾，且依當時情形，並無不能注意情事，竟
    疏於注意，於93年1 月16日20時許，將以聚乙烯材質外袋包
    裝內裝玻璃空瓶之垃圾2 包，放置在新坡幹36號電線桿前，
    並超越路邊邊線，跨越慢車道，因而妨礙交通，致江筱嬋騎
    乘機車行經該路段時，撞擊較突出於慢車道之乙垃圾袋，致
    所騎機車失去平衡，人車失控倒地，受有上開傷勢送醫不治
    死亡，被告之過失行為與江筱嬋之死亡結果間具有相當因果
    關係。又被告因本件交通事故所涉犯之過失致死罪案件，經
    本院及臺灣高等法院刑事庭審理之結果，亦同此認定，有上
    開刑事卷宗可參。是原告主張本件車禍事故之發生係因被告
    之過失行為所致等語，堪予採信。
三、按因故意或過失，不法侵害他人之權利者，負損害賠償責任
    。不法侵害他人致死者，對於支出醫療及增加生活上需要之
    費用或殯葬費之人，亦應負損害賠償責任。被害人對於第三
    人負有法定扶養義務者，加害人對於該第三人亦應負損害賠
    償責任。不法侵害他人致死者，被害人之父、母、子、女及
    配偶雖非財產上之損害，亦得請求賠償相當之金額，民法第
    184 條第1 項、第192 條第1 項、第2 項、第194 條分別定
    有明文。查本件原告之女江筱嬋因被告之過失行為，致發生
    上開死亡結果，原告分別為江筱嬋之父母，自得依據上開規
    定對被告請求損害賠償。茲就原告請求損害賠償之金額應否
    准許，分述如下：
  (一)醫療費用：
    原告主張江筱嬋受傷後先送天晟醫院急救，因傷勢嚴重再轉
    送長庚醫院，原告甲○○因此支出醫療費用4,400 元一節，
    業據提出與其所述相符之診斷證明書、門診醫療費用收據為
    憑，且為被告所不爭執，自屬可採。
  (二)扶養費：
    按直系血親相互間有扶養之義務，民法第1114條定有明文。
    原告主張江筱嬋死亡時，原告2 人均為46歲，以平均餘命約
    34年計算，原告2 人每年每人得請求扶養費7 萬2 千元，因
    原告共有5 名子女，江筱嬋應負擔5 分之1 ，故被告應支付
    原告每人扶養費489,600 元，此為被告所不爭執（見本院卷
    第142 、150 頁），自應准許。
  (三)精神慰撫金：
    按慰藉金之賠償須以人格權遭遇侵害，使精神上受有痛苦為
    必要，其核給之標準固與財產上損害之計算不同，然非不可
    斟酌雙方身分資力與加害程度，及其他各種情形核定相當之
    數額，最高法院著有51年台上字第223 號判例可資參照。本
    件原告2 人主張各受有非財產上之損害200 萬元等語。經查
    ，江筱嬋為原告2 人長女，死亡時年僅20餘歲，正值青春年
    華，因本件車禍事故，驟逢劇變，痛失愛女，其心理上所受
    之痛苦，不言可喻。爰審酌原告甲○○係高中畢業、丙○○
    係高商畢業，夫妻2 人經營工廠，原告甲○○於94年間名下
    有數筆不動產，財產總額逾千萬，原告丙○○於94年間有不
    動產2 筆，財產總額數百萬元；被告於94年間名下不動產有
    2 筆、汽車1 部，財產總額數十萬元，此有稅務電子閘門財
    產所得調件明細表在卷可參（見本院卷第94至127 頁），與
    被告迄今仍否認前揭過失致死犯行等一切情狀，認原告2 人
    所得請求之精神慰撫金各以120萬元為適當。
  (四)綜上，原告甲○○得請求之金額應為1,694,000 元（計算式
    ：4,400 ＋489,600 ＋1,200,000 ＝1,694,000） ，原告丙
    ○○得請求之金額為1,689,600 元（計算式：489,600 ＋1,
    200,000 ＝1,689,600） 。
四、按損害之發生與擴大，被害人與有過失者，法院得減輕賠償
    金額或免除之，民法第第217 條定有明文。查江筱嬋騎乘機
    車行經該路段時，疏未注意車前狀況，隨時採取必要之安全
    措施，致釀成本件車禍，亦與有過失。是依前開說明，本件
    原告依民法第192 條、第194 條請求被告賠償醫藥費及精神
    慰撫金，自有上開民法第217 條之適用。本院審酌前述被告
    及江筱嬋之過失程度，認被告應負60 %之過失責任，江筱嬋
    應負40% 之過失責任。依此比例計算，被告應賠償原告甲○
    ○之金額應為1,016,400 元（計算式：1,694,000 ×60％＝
    1,016,400） ，應賠償原告丙○○之金額為1,013,760 元（
    計算式：1,689,600 ×60％＝1,013,760） 。
五、復按，依強制汽車責任保險法第30條規定：「保險人依本法
    規定給付之保險金，視為加害人或被保險人損害賠償金額之
    一部份；加害人或被保險人受賠償請求時，得扣除之」。本
    件原告自認已受領強制保險理賠金140 萬元，原告2 人均係
    江筱嬋之共同繼承人，則上開賠償總額中，原告2 人自應各
    予扣除70萬元之保險金。綜上，原告甲○○得請求之金額應
    為316,400 元（計算式：1,016,400 －700,000 ＝316,400
    ），原告丙○○得請求之金額為313,760 元（計算式：1,01
    3,760－700,000＝313,760） 。
六、末按，給付無確定期限者，債務人於債權人得請求給付時，
    經其催告而未為給付，自受催告時起，負遲延責任。其經債
    權人起訴，或依督促程序送達支付命令，或為其他相類之行
    為者，與催告有同一之效力；遲延之債務，以支付金錢為標
    的者，債權人得請求依法定利率計算之遲延利息，民法第22
    9 條第2 項、第233 條第項前段分別定有明文。從而，原告
    本於侵權行為之法律關係，請求被告給付原告甲○○316,40
    0 元、給付原告丙○○313,760 元，及均自刑事附帶民事起
    訴狀繕本送達之翌日即94年9 月9 日起至清償日止，按年息
    5%計算之利息部分，為有理由，應予准許；其逾此範圍之請
    求，即為無理由，應予駁回。
七、假執行之宣告：
    兩造陳明願供擔保，分別聲請宣告假執行及免為假執行，於
    原告勝訴部分，經核尚無不合，爰分別酌定相當擔保金額准
    許之。至於原告其餘假執行之聲請部分，因訴之駁回而失所
    附麗，併予駁回。
八、本件事證已臻明確，兩造其餘之主張、陳述及所提之證據資
    料，核與判決結果不生若何之影響，爰不一一論述，附此敘
    明。
九、訴訟費用負擔之依據：民事訴訟法第79條。
中　　華　　民　　國　　96　　年　　2 　　月　　7 　　日
                  民事第三庭  法  官  陳永來
以上正本係照原本作成
如對本判決上訴，須於判決送達後20日內向本院提出上訴狀
中　　華　　民　　國　　96　　年　　2 　　月　　7 　　日
                                  書記官　劉彩華
